最高法院刑事判決　　　　　　　　　　　　　　　　九十一年度台上字第四九○號
　　上　訴　人　甲○○
右上訴人因違反廢棄物清理法案件，不服台灣高等法院台南分院中華民國九十年十月
三十一日第二審判決（九十年度上訴字第一一九八號，起訴案號：台灣台南地方法院
檢察署八十九年度營偵字第一五八八號），提起上訴，本院判決如左：
    主  文
上訴駁回。
    理  由
按刑事訴訟法第三百七十七條規定，上訴於第三審法院，非以判決違背法令為理由，
不得為之。是提起第三審上訴，應以原判決違背法令為理由，係屬法定要件。如果上
訴理由狀並未依據卷內訴訟資料，具體指摘原判決不適用何種法則或如何適用不當，
或所指摘原判決違法情事，顯與法律規定得為第三審上訴理由之違法情形，不相適合
時，均應認其上訴為違背法律上之程式，予以駁回。本件原判決綜合調查證據之結果
，認上訴人甲○○犯有廢棄物清理法第二十二條第二項第四款前段未依同法第二十條
規定，領有廢棄物處理許可證或核備文件，從事廢棄物處理罪（累犯）之事實，因認
第一審判決，論上訴人以上開罪名，並依刑法第四十七條累犯之規定加重其刑後，量
處有期徒刑壹年陸月，為無不合，予以維持，駁回上訴人在第二審之上訴，已詳認
定犯罪事實之依據及憑以認定之理由，並對上訴人否認犯罪之辯詞，如何不足採信，
均已依據卷內資料予以指駁及說明，從形式上觀察，原判決並無違背法令情形。按事
實之認定及證據之取捨，乃屬事實審法院之職權，苟無違反經驗法則及論理法則，自
難指為違法。上訴人如何具違反廢棄物清理法之認識，具有實施廢棄物清理之行為，
致本件犯行之成立，原判決於理由二、三已詳述其調查審認之結果，核屬事實審法院
採證認事職權之適法行使，不能任指為違法。上訴意旨仍執陳詞，謂具廢棄物清除許
可證之常新通運有限公司（下稱常新公司）受財團法人長庚紀念醫院（下稱長庚醫院
）委託清運廢棄物，上訴人僅單純協助林登財押運廢棄物，無處理廢棄物犯行等語，
係就原判決已詳為論斷與說明之事項，再事爭執，殊非適法之第三審上訴理由。次按
刑事訴訟法第三百七十九條第十款所謂應於審判期日調查之證據，必須該證據確與待
證事實有重要關係，就其案情委有調查之必要者而言。本件事證已臻明確，原審未依
上訴人聲請傳訊證人林登財、長庚醫院張處長及相關人員到庭說明以釐清究由何人實
際從事清運行為，暨向行政院衛生署函查上訴人押運行為是否經長庚醫院合法許可等
情事為無益之調查，自不得指為調查未盡。至原判決就上開情節，雖未說明未予調查
之理由，稍嫌疏漏，惟不影響上訴人成罪。再按廢棄物清理法第一條規定「為有效清
除、處理廢棄物，改善環境衛生，維護國民健康，特制定本法；本法未規定者，適用
其他有關法令之規定。」，第八條規定「一般廢棄物清除、處理之運輸、貯存、工具
、方法及設備，應符合主管機關或執行機關之規定。」而一般廢棄物貯存清除處理方
法及設施標準第一條規定「本標準依廢棄物清理法第八條規定訂定之。」足見原判決
認定處理係指一般廢棄物之收集、運輸行為，而論上訴人以廢棄物清理法第二十二條
第二項第四款之未經許可從事廢棄物處理罪，與罪刑法定主義無違。況環保工作，政
府推行多年，上訴人不能諉為不知，其未依法領有廢棄物處理許可證或核備文件，即
從事廢棄物處理工作，難謂無違法之認識。此外，上訴人徒憑己意，對原審職權之適
法行使及原判決理由已詳為論斷之事項，任意爭辯，顯與法定上訴第三審之形式要件
不符，其上訴違背法律上之程式，應予駁回。
據上論結，應依刑事訴訟法第三百九十五條前段，判決如主文。
中      華      民      國    九十一    年      元      月    二十四    日
                              最高法院刑事第六庭
                                  審判長法官  謝  家  鶴
                                        法官  洪  文  章
                                        法官  花  滿  堂
                                        法官  陳  世  淙
                                        法官  洪  佳  濱
      右正本證明與原本無異
                                              書  記  官
中      華      民      國    九十一    年      二      月     二十     日
